臺灣臺南地方法院刑事判決　　　　　　　99年度訴字第1581號
公　訴　人　臺灣臺南地方法院檢察署檢察官
被　　　告　陳金土
指定辯護人　余訓格　本院公設辯護人
上列被告因妨害性自主案件，經檢察官提起公訴（99年度偵字第
13955號），本院判決如下：
    主  文
陳金土犯侵入住宅強制性交罪，未遂，處有期徒刑肆年。
    事  實
一、陳金土於民國（下同）99年7月31日凌晨3時30分許，聽聞鄰
    居Ａ女（卷內代號0000-0000，23年生，真實姓名年籍均詳
    卷，下簡稱Ａ女）配偶駕駛機車外出之聲音，知悉該處僅Ａ
    女一人，認為有機可乘，竟基於強制性交之犯意，侵入Ａ女
    位於臺南市之住處（地址詳卷）房間內，脫下褲子，以性器
    隔著Ａ女衣物磨蹭Ａ女、親吻Ａ女，再以手搓揉Ａ女胸部，
    驚醒Ａ女，陳金土並以台語對Ａ女說「給我幹一下」（意指
    性交）等語，Ａ女不從，拉緊褲子，陳金土即出拳毆打Ａ女
    頭部及手臂，並強脫Ａ女之褲子，以此強暴方法為猥褻之行
    為，並欲對Ａ女強制性交，Ａ女則隨手取得抓耙子1支反擊
    陳金土，並喝令陳金土離開，Ａ女在掙扎過程中，受有左上
    手臂瘀青4×4公分、右上手臂瘀青2×2公分等傷害，陳金土
    見Ａ女不斷掙扎及呼救，始罷手離去，而未得逞。
二、案經Ａ女告訴，由臺南市警察局善化分局移請臺灣台南地方
    法院檢察官偵查起訴。
    理  由
壹、證據能力方面：
一、按被告以外之人於偵查中向檢察官所為之陳述，除顯有不可
    信之情況者外，得為證據，刑事訴訟法第159 條之1 第2 項
    定有明文。經查，證人Ａ女於偵查中向檢察官所為之陳述，
    業經具結，且自筆錄內容觀之，並無不正取供之情事，而無
    顯不可信之情況，依上開規定，自有證據能力。
二、次按被告以外之人於審判外之言詞或書面陳述，除法律有規
    定者外，不得作為證據；又被告以外之人於審判外之陳述，
    雖不符合刑事訴訟法第159 條之1 至第159 條之4 之規定，
    經當事人於審判程序同意作為證據，法院審酌該言詞陳述或
    書面陳述作成時之情況，認為適當者，亦得為證據，而當事
    人、代理人或辯護人於法院調查證據時，知有上開不得為證
    據之情形，未於言詞辯論終結前聲明異議者，視有前項之同
    意，刑事訴訟法第159條第1項及第159條之5分別定有明文。
    本件證人Ａ女於警詢中所為之陳述，雖為被告陳金土以外之
    人於審判外之言詞陳述，然經於審判程序中提示予被告及辯
    護人並告以要旨，被告、辯護人均表示無意見，且同意作為
    本案之證據方法（見本院卷第23頁），審酌上開證人警詢筆
    錄之記載，並無不正取供之情事，故就此審判外言詞陳述作
    成時之情況，應認為適當，有證據能力。
貳、實體部分：
一、上開事實，業據證人即被害人Ａ女證述綦詳（見警卷第9至
    第14頁、檢察官偵查卷第7至8頁），並有宏恩醫院診斷證明
    書、臺南市警察局性侵害犯罪事件通報表、年籍對照表各1
    紙可資佐證（均外放於證物袋內），核與被告之自白相符（
    見警卷第2至第5頁、第7至第8頁，偵查卷第12至13頁，本院
    卷第15頁、第23至第25頁、第43頁、第74頁），足認被告之
    自白與事實相符，應可採為認定事實之基礎，揆諸被告於猥
    褻Ａ女過程中，欲強脫Ａ女褲子，並對Ａ女表示性交之意，
    足認被告確係基於強制性交之犯意而為，要無疑義。
二、從而，應認本案事證明確，被告犯行堪以認定。
參、論罪科刑：
一、按刑法上之猥褻罪，係指性交以外，足以興奮或滿足性慾之
    一切色情行為而言，若行為人意在性交，而已著手實行且已
    達於用強程度，縱令未達目的，仍應論以強制性交未遂，不
    得論以猥褻，此有最高法院63年臺上字第2235號判例意旨可
    資參照。查被告自承於案發當日聽聞Ａ女配偶騎機車離開後
    ，欲與Ａ女性交而侵入Ａ女住宅內，再脫掉自己褲子，磨蹭
    Ａ女身體，在猥褻Ａ女之過程中，更露骨以言詞對Ａ女表明
    性交之慾望，後因Ａ女不斷掙扎及反擊而作罷等行為，亦據
    被告與Ａ女一致供述在卷，綜此觀之，被告以性器磨蹭Ａ女
    、撫摸Ａ女胸部及親吻Ａ女等強制猥褻行為之過程中，其意
    均在對Ａ女性交，是被告對Ａ女所為之強制猥褻行為，並非
    另行起意之另一妨害性自主之犯罪行為，而係包括在較重之
    強制性交未遂犯行之內，屬強制性交未遂之部分行為。故核
    被告所為，係犯刑法第222條第2項、第1項第7款之侵入住宅
    強制性交未遂罪。再被告基於強制性交犯意，違反Ａ女意願
    ，以性器磨蹭Ａ女身體、強行撫摸Ａ女胸部及親吻Ａ女之強
    制猥褻行為，乃著手性交之階段行為，不另論罪。又本件被
    告係以不法腕力壓制、毆打Ａ女之方式遂行其強制性交之犯
    行，其傷害Ａ女之行為，自屬強暴行為當然發生之結果，自
    不另論其傷害罪名，附此說明。被告已著手於侵入住宅強制
    性交行為之實行而不遂，為刑法第25條第1項之未遂犯，應
    依第2項之規定減輕其刑。
二、另按刑法第27條中止犯之減輕，以已著手於犯罪實行，而因
    己意中止其結果之發生者為限。本件被告已著手強制性交行
    為，因被害人Ａ女抗拒並以抓耙仔反擊，被告方才停手一節
    ，已據證人Ａ女證述明確，參以被告於警詢亦供稱：伊因被
    害人拿起1支止癢用的木條打臀部，約打了4下，並喝令伊離
    開，伊才馬上離開現場等語（警卷第3頁），足認被告之所
    以未達到強制性交之目的，係因Ａ女一方面以行動抗拒、一
    方面以抓耙仔擊、高聲呼救並喝令被告離開所致，堪認被告
    強制性交行為係受外力所形成之物理障礙及心理強制始為停
    止，被告並非因己意而任意中止犯行，應屬障礙未遂而與中
    止犯之要件不合，自無適用刑法第27條中止未遂規定減免其
    刑餘地，附此附明。
三、次按「行為時因精神障礙或其他心智缺陷，致不能辨識其行
    為違法或欠缺依其辨識而行為之能力者，不罰；行為時因前
    項之原因，致其辨識行為違法或依其辨識而行為之能力，顯
    著減低者，得減輕其刑。」刑法第19條第1項、第2項定有明
    文。被告雖於警詢中供稱其於案發前有飲酒一節（見警卷第
    4頁），本院於審理期間，依職權委請高雄市立凱旋醫院於
    100 年7月1日對被告實施精神鑑定，鑑定結果認被告雖於案
    發前11小時開始飲酒，惟以被告平時酒量與酒精排泄速度，
    案發時已無明顯酒精相關影響，且被告完全知道是自己意願
    ，也記得所有發生過程，案發後，被告也迅速離開返家，因
    此並無精神障礙或心智缺陷的情形。此有該院100年8月18日
    高市凱醫成字第1000007281號函檢附之精神鑑定報告書可稽
    （見本院卷第53頁至63頁）。又觀諸被告確認Ａ女配偶外出
    工作後，始為上開侵入住宅強制性交之行為，並因Ａ女喝令
    而離開，足認被告應具有相當之智識能力，應認被告非欠缺
    不能辨識其行為違法或欠缺依其辨識而行為之能力，且其辨
    識行為違法或依其辨識而行為之能力，亦未達顯著降低之程
    度。
四、本院審酌被告侵入Ａ女住宅，對Ａ女為前述強制性交未遂之
    犯行，未尊重Ａ女之身體自主權，使Ａ女身心受創，致Ａ女
    遭受嚴重驚嚇，惟被告犯後坦承犯行，犯後態度良好等一切
    情狀，量處如主文所示之刑。
據上論斷，應依刑事訴訟法第299條第1項前段，刑法第222條第1
項第7款、第2項、第25第2項，判決如主文。
本案經檢察官林怡君到庭執行職務
中    華    民    國   100    年    10    月    20    日
                  刑事第八庭    審判長法  官  張瑛宗
                                      法  官  蘇碧珠
                                      法  官  洪士傑
以上正本證明與原本無異                                                           
如不服本判決應於收受本判後10日內向本院提出上訴書狀，並應
敘述具體理由。其未敘述上訴理由者，應於上訴期間屆滿後20日
內向本院補提理由書狀（均須按他造當事人之人數附繕本）「切
勿逕送上級法院」。
                                書記官  黃鋕偉
中    華    民    國   100    年    10    月    20    日